臺灣基隆地方法院交通事件裁定
　　　　　　　　　　　　　 100年度交聲字第464號至第480號
移送機關即
原處分機關　交通部公路總局臺北區監理所基隆監理站
異　議　人
即受處分人　石秀妹
上列異議人即受處分人因違反道路交通管理處罰條例案件，對於
交通部公路總局臺北區監理所基隆監理站於如附表所示日期所為
如附表所示之處分，聲明異議，本院裁定如下：
    主  文
異議均駁回。
    理  由
一、移送及原處分意旨略以：聲明異議人即受處分人石秀妹（下
    稱異議人）所有之車牌號碼1527－VZ號自用小客車，於附表
    所示違規時間行經國道高速公路汐止收費站、頭城收費站、
    泰山收費站（詳如附表所示違規地點），均有「汽車行駛於
    應繳費之公路，不依規定繳費」之違規事實，經催繳後，均
    未於繳款期限內繳款，內政部警政署國道公路警察局第一、
    第九警察隊警員遂於附表所示日期開立如附表所示舉發違反
    道路交通管理事件通知單（下稱舉發通知單），以異議人有
    違反道路交通管理處罰條例第27條第1 項之行為，逕行舉發
    。異議人未於附表編號二至十七所示舉發通知單所載應到案
    日期前到案陳述意見或聽候裁決，亦未於期限內繳納罰鍰結
    案，移送機關即原處分機關（下稱移送機關）遂於民國 100
    年6 月22日先就如附表編號二至十七所示違規事實，作成如
    附表編號二至十七所示違反道路交通管理事件裁決書，認異
    議人各次行為均違反道路交通管理處罰條例第27條第1 項規
    定，有「汽車行駛於應繳費之公路，不依規定繳費」之違規
    事實，依法裁處罰鍰。異議人收受裁決書後，於100 年7 月
    18日提出申訴，經請舉發單位調查結果，舉發單位函覆表示
    ：通行費補繳通知單掛號信件均已依行政程序法第74條辦理
    寄存送達等語。異議人到案後仍表不服，移送機關再於 100
    年8 月25日，就如附表編號一所示違規事實作成如附表編號
    一所示違反道路交通管理事件裁決書交由異議人簽收，異議
    人於同日提出聲明異議狀，遂將附表所示十七件裁決均移請
    貴院審理等語。
二、異議意旨略以：因實際駕駛人係七十餘歲之老年人，以為完
    成補繳作業後即完成ETC 補繳程序，且車籍地與戶籍地住址
    不同，以致罰款之掛號信件未領取，請求撤銷罰單云云。
三、按汽車行駛於應繳費之公路、橋樑、隧道或輪渡，不依規定
    繳費者，處汽車所有人或駕駛人新臺幣（下同）三千元以上
    六千元以下罰鍰，並追繳欠費；汽車通行於應繳通行費之公
    路，經收費站不依規定繳費者，徵收機關應向其追繳通行費
    及加收追繳作業費用；有第1 項違規行為者，另由公路主管
    機關依道路交通管理處罰條例第27條規定處罰之，道路交通
    管理處罰條例第27條第1 項、公路通行費徵收管理辦法第15
    條第1 項、第3 項分別定有明文。次按車輛不依規定繳納通
    行費，營運單位之自動收費系統應將該用路人車輛之車種、
    牌照號碼、通行時間、地點、行駛方向等予以記錄並照相或
    錄影存記；營運單位應依交通部臺灣區○道○○○路局查明
    之車籍資料，製發「補繳通行費及作業處理費通知單」，追
    繳通行費並加收作業處理費用。但因系統因素致無法完成扣
    款交易者，不另收作業處理費；用路人應依「補繳通行費及
    作業處理費通知單」所列金額及繳費期限完成補繳，逾補繳
    期限截止日未繳納者，依法舉發，交通部臺灣區○道○○○
    路電子收費申裝及欠費追繳作業注意事項第13點第1 項、第
    2 項及第17點亦分別規定甚明。再者，處理違反道路交通管
    理事件，有關文書送達之程序，依行政程序法之規定；不能
    依行政程序法第72條規定對應受送達人之住居所、事務所或
    營業所為之或對其他得會晤應受送達人之處所送達，亦無法
    依同法第73條將文書付與有辨別事理能力之同居人、受僱人
    或應送達處所之接收郵件人員時，得將文書寄存送達地之地
    方自治或警察機關，並作送達通知書兩份，一份黏貼於應受
    送達人住居所、事務所、營業所或其就業處所門首，另一份
    交由鄰居轉交或置於該送達處所信箱或其他適當位置，以為
    送達；由郵政機關為送達者，得將文書寄存於送達地之郵政
    機關，行政程序法第74條第1 項及第2 項分別有明定。且依
    前開規定所為之寄存送達，並無準用民事訴訟法或刑事訴訟
    法關於寄存送達自寄存之日起10日生效之規定，是文書合法
    寄存送達後，當自寄存之日起即時生送達效力，且上開規定
    與憲法第16條保障人民訴訟權並無違背，亦經司法院大法官
    會議釋字第667 號解釋在案。另汽車行駛於應繳費之公路，
    汽車所有人或駕駛人不依規定繳費，於應到案期限內到案聽
    候裁決者，依道路交通管理事件統一裁罰基準及處理細則（
    下稱處理細則）第2 條第1 項所定之違反道路交通管理事件
    統一裁罰基準表（下稱基準表）規定，須處三千元之罰鍰，
    如係逾越應到案期限60日以上，逕行裁決處罰者，須處四千
    五百元之罰鍰。
四、經查：
  (一)車牌號碼1527－VZ號自用小客車係異議人所有，有車號查詢
    汽車車籍資料在卷可稽。前開自用小客車於如附表編號二至
    十七所示違規時間（均在99年12月間）行經如附表編號二至
    十七所示國道高速公路收費站「ETC 」專用車道之違規地點
    ，因「卡片餘額不足」原因，均未完成扣款。國道高速公路
    局委託之遠通電收股份有限公司（下稱遠通電收公司）遂對
    異議人寄發「補繳通行費及作業處理費通知單」，通知其於
    附表編號二至十七所示繳款期限（均為100 年1 月25日）如
    數繳納，前揭通知單均依法送達（均為100 年1 月7 日寄存
    送達）後，異議人未遵期繳款，舉發單位警員遂於繳款期限
    屆滿後之100 年2 月23日填製如附表編號二至十七所示舉發
    通知單，以異議人有「汽車行駛於應繳費之公路不依規定繳
    費（卡片餘額不足），經通知補繳，繳費期限屆滿未補繳」
    之違規事實，違反道路交通管理處罰條例第27條第1 項規定
    為由逕行舉發（應到案日期均為100 年3 月25日前），前揭
    舉發通知單均依法送達（均於100 年3 月2 日寄存送達），
    因異議人逾越應到案期限60日以上仍未到案及繳納罰鍰，移
    送機關遂於100 年6 月22日作成如附表編號二至十七所示裁
    決書，以異議人有「汽車行駛於應繳費之公路不依規定繳費
    」之違規事實，依道路交通管理處罰條例第27條第1 項規定
    ，各裁處罰鍰四千五百元，且將裁決書依法送達（均於 100
    年6 月28日寄存送達）。而前開自用小客車復於100 年5 月
    14日（即附表編號一所示違規時間）行經國道高速公路汐止
    收費站「ETC 」專用車道（即附表編號一所示違規地點），
    因「無卡片或其他問題」原因，未完成扣款，國道高速公路
    局委託之遠通電收公司對異議人寄發「補繳通行費及作業處
    理費通知單」，通知其於附表編號一所示繳款期限（100 年
    6 月27日）如數繳納，前揭通知單依法送達（100 年6 月10
    日寄存送達）後，異議人於100 年7 月18日以交通違規陳述
    單提出申訴，陳述內容為「通行費已依規定於石碇站補繳為
    何還有罰單」。移送機關請舉發機關調查，舉發機關再請交
    通部臺灣區○道○○○路局汐止收費站調查後函覆表示：舉
    發通知單緣起於通行費欠費經催繳未能於期限內補繳，異議
    人係於100 年2 月25日至遠通電收公司石碇門市欲補繳之前
    之通行費欠費，而催繳通知單均已依行政程序法第74條完成
    寄存送達，惟異議人經催繳後未能於期限內補繳等語。舉發
    單位警員另就上開自用小客車於100 年5 月14日之違規行為
    （即附表編號一所示），於繳款期限屆滿後之100 年7 月27
    日填製如附表編號一所示舉發通知單，以異議人有「汽車行
    駛於應繳費之公路不依規定繳費（無卡片或其他問題致未完
    成扣款），經通知補繳，繳費期限屆滿未補繳」，違反道路
    交通管理處罰條例第27條第1 項規定為由逕行舉發（應到案
    日期為100 年8 月26日前），前揭舉發通知單亦依法送達（
    100 年8 月2 日寄存送達），異議人於100 年8 月25日到案
    仍表不服，移送機關遂於同日作成如附表編號一所示裁決書
    ，以異議人有「汽車行駛於應繳費之公路不依規定繳費」之
    違規事實，依道路交通管理處罰條例第27條第1 項裁處罰鍰
    三千元，於同日交由異議人簽收，異議人並於同日提出聲明
    異議狀等情，有移送機關於函文所附之聲明異議狀、交通違
    規陳述單、交通部臺灣區○道○○○路局汐止收費站函文、
    如附表所示十七件之裁決書、各裁決書之送達證書在卷可稽
    ，並有交通部臺灣區○道○○○路局汐止收費站檢送如附表
    所示十七件之內政部警政署國道高速公路警察局舉發違反道
    路交通管理事件通知單，及本院依職權調取如附表所示十七
    件舉發通知單之送達證書、各次違規事實之採證照片、遠通
    電收公司就各次違規事實寄發之「補繳通行費及作業處理費
    通知單」、前揭通知單之送達證書存卷可憑（分別附於本院
    100 年度交聲字第464 號至第480 號之卷宗）。
  (二)上述補繳通行費及作業處理費通知單之送達證書17紙、舉發
    通知單之送達證書17紙、裁決書之送達證書16紙（附表編號
    一之裁決書除外）均顯示，上開附表編號一至十七之補繳通
    行費及作業處理費通知單、附表編號一至十七之舉發通知單
    、附表編號二至十六之裁決書，均係交郵政機關向異議人之
    戶籍地址「基隆市○○區○○街480 號6 樓」為送達，惟未
    獲會晤應受送達人本人，亦無受領文書之同居人、受僱人或
    應受送達處所接收郵件人員，因而於附表所示各日期，將文
    書寄存於基隆碇內郵局（基隆20支局），並作送達通知書二
    份，一份黏貼於應受送達人住居所門首，一份置於該受送達
    處所信箱或其他適當處所以為送達（至於附表編號一之裁決
    書係由異議人到案時親自簽收）。且異議人係自96年4 月17
    日起即設籍於上開地址，至今均無變動，有其戶籍資料存卷
    可佐，異議人於100 年8 月25日提出之聲明異議狀，亦將上
    址列為其送達處所，足見該處確為其住所無誤。依上開說明
    ，前述附表編號一至十七之補繳通行費及作業處理費通知單
    、附表編號一至十七之舉發通知單、附表編號二至十六之裁
    決書，應分別於寄存之日起即時生送達效力。是以，就附表
    編號二至十七所示裁決書，於100 年6 月28日寄存送達時即
    發生送達效力，異議人於100 年7 月18日提出申訴表示不服
    之意，未逾道路交通管理處罰條例第87條之第1 項規定之20
    日不變期間，而附表編號一所示裁決書係於100 年8 月25日
    送達異議人本人，經異議人於同日提出聲明異議狀，就附表
    所示裁決均請求撤銷，應認其程序係屬合法。
  (三)異議人對於上述自用小客車係其所有，且前揭汽車有於附表
    所示違規時間經過附表所示違規地點，暨就附表所示之罰鍰
    均未繳納等情並不爭執，僅以「實際駕駛人係七十餘歲之老
    年人，以為完成補繳作業後即完成ETC 補繳程序，且車籍地
    與戶籍地住址不同，以致罰款之掛號信件未領取」為由聲明
    異議。然而，前揭汽車行經「ETC 」專用車道既未扣款成功
    ，自應於遠通電收公司以「補繳通行費及作業處理費通知單
    」所定之繳款期限內繳納通行費及作業處理費，前揭通知經
    合法寄存送達後，已對異議人發生送達效力，異議人未於前
    述繳款期限內繳款，即合於「汽車行駛於應繳費之公路，不
    依規定繳費」之規定，舉發機關於繳款期限屆滿後，依道路
    交通管理處罰條例第27條第1 項規定製發舉發通知單對異議
    人之違規事實加以舉發，於法並無不合。卷附交通部臺灣區
    ○道高速公路局汐止收費站函文雖顯示異議人有於100 年 2
    月25日至遠通電收公司石碇門市繳納積欠之通行費及作業處
    理費（指附表編號二至十七之部分），然其顯係在繳款期限
    屆滿後方予補繳，自不能使原已該當於上述處罰要件之行為
    溯及既往發生消滅之效果，舉發機關及移送機關均認異議人
    就附表之十七件「均未在繳款期限內繳款，有不依規定繳費
    之情形」，合於道路交通管理處罰條例第27條第1 項之規定
    ，並無違誤。
  (四)再者，道路交通管理處罰條例第27條第1 項針對「汽車行駛
    於應繳費之公路，不依規定繳費」之違規行為，係規定處罰
    對象為「汽車所有人或駕駛人」，異議人身為汽車所有人，
    自難僅以實際駕駛人係其他人為由主張免責。況按道路交通
    管理處罰條例之處罰，受舉發違反道路交通管理事件之受處
    罰人，認為受舉發之違規行為應歸責他人者，應於舉發違反
    道路交通管理事件通知單應到案日期前，檢附相關證據及足
    資辨識、通知應歸責人之證明文件，向處罰機關告知應歸責
    人，處罰機關應即另行通知應歸責人到案依法處理。逾期未
    依規定辦理者，仍依本條例各該違反條款規定處罰，道路交
    通管理處罰條例第85條第1 項、違反道路交通管理事件統一
    裁罰基準及處理細則第36條規定甚詳。上開規定之立法意旨
    ，無非在將行政處罰歸於實際應負責任之人，以符公平正義
    ，並使實際應負責之人能知所警惕避免再犯，惟因慮及監理
    及交通違規之處罰係大量而反覆性之行政行為，處罰機關礙
    於人力、時間之短絀，有時難以一一詳究違規者為何人，相
    較之下受處分人時間、人力較為寬裕，且受處分人對於實際
    駕駛者為何人多知之甚詳，相關證據及證明文件亦均在受處
    分人掌握之中，具有資訊上之優勢，若容許受處分人僅泛稱
    係他人駕駛而不提供足資識別之身分，又或稱為某某人所為
    但不提出證據，則處罰機關勢需耗費大量時間勞力調查，仍
    恐一無所獲，此種責任之分配自非合理。又倘若僅課與受處
    分人檢附相關證據及足資辨識、通知應歸責人之證明文件，
    而容任其於任何時間均得提出，亦將使究竟何人應負最終行
    政罰責任之法律關係長期懸而未決，並使前揭規定中「應於
    到案日期前提出」期限之限制形同具文，此應非屬立法之本
    意，故立法者課與受處分人在期限前提出證明之義務，違反
    則產生失權之效果，不得再申請轉罰。是以，異議人若認本
    件應歸責於他人，自應於上述應到案日期前，檢附相關證據
    及應歸責人相關證明文件，向處罰機關告知應歸責人，始符
    合道路交通管理處罰條例第85條第1 項轉罰之規定。本件異
    議人於100 年7 月18日提出申訴時，在交通違規陳述單上表
    示車主為石秀妹（即異議人）、違規車號為1527－VZ、駕駛
    人為黃丙生，然聯絡地址及公文回覆地址仍記載上開異議人
    之戶籍地址，於提出聲明異議狀時，則僅記載「實際駕駛人
    係七十餘歲老年人」，並未檢附相關證據及足資辨識、通知
    應歸責人之證明文件，異議人縱陳稱該車平日均供他人使用
    ，亦核與上開規定不符，遑論道路交通管理處罰條例第27條
    第1 項之處罰對象本即包含「汽車所有人」在內，並未僅以
    「汽車駕駛人」作為處罰對象。因此，異議人所持上開理由
    ，顯非可採。至於異議人所稱「車籍地與戶籍地住址不同」
    一節，依卷附車號查詢汽車車籍資料觀之，上開自用小客車
    登記之車主地址即為異議人之上述戶籍地址，卷內所附上開
    附表編號一至十七之補繳通行費及作業處理費通知單、附表
    編號一至十七之舉發通知單、附表編號二至十六之裁決書，
    亦均係向異議人之上述戶籍地址為送達，異議人於提出申訴
    及提出聲明異議狀時，亦將上述戶籍地址列為文書送達地址
    ，上開文書依法送達至該戶籍地址，並依法寄存於送達地之
    郵政機關即基隆碇內郵局（基隆20支局），於法並無不合，
    異議人以掛號信件未領取等應歸責於其本人之理由，執為聲
    明異議之依據，自非可取。
五、綜上所述，異議人所有之上開自用小客車，確有於附表所示
    違規時間行經附表所示違規地點，均行駛國道高速公路收費
    站「ETC 」專用車道，因「卡片餘額不足」、「無卡片或其
    他問題」原因，均未完成扣款，經國道高速公路局委託遠通
    電收公司寄發補繳通行費及作業處理費通知單通知於期限內
    補繳，均未如期繳款，舉發單位警員於前述繳款期限屆滿後
    填製如附表所示十七件舉發通知單逕行舉發，異議人就附表
    編號二至十七所示舉發通知單均逾越應到案期限60日以上方
    提出申訴，就附表編號一所示舉發通知單係在應到案期限內
    到案聽候裁決，移送機關就如附表所示十七件違規事實，依
    道路交通管理處罰條例第27條第1 項及上述處理細則及基準
    表之規定，認就附表編號一所示違規行為應處罰鍰三千元，
    就附表編號二至十七所示違規行為應各處罰鍰四千五百元，
    於法均無違誤。本件異議人之異議均為無理由，均應予駁回
    。
據上論斷，應依道路交通管理處罰條例第87條第2 項，道路交通
事件處理辦法第18條，裁定如主文。
中    華    民    國   100    年    12    月    30    日
                  交通法庭法  官  張婷妮
以上正本證明與原本無異。
對於本件裁定如有不服，應於收受送達後5日內，向本院提出抗
告書狀，敘述抗告之理由，抗告於臺灣高等法院。
中    華    民    國   100    年    12    月    30    日
                          書記官  連懿婷
附表：
┌────┬──────┬────┬──────┬────────┬────────┬──────┐
│本院案號│  違規時間  │繳款期限│補繳通知單號│   舉發通知單   │   交通裁決書   │裁決作成日期│
│        │------------│        │------------│----------------│----------------│------------│
│附表編號│  違規地點  │        │  送達日期  │    送達日期    │    送達日期    │  處罰主文  │
├────┼──────┼────┼──────┼────────┼────────┼──────┤
│100 年度│100年5月14日│100年6月│00000000000 │公警局交字第ZAP │基監字第裁42-ZAP│100年8月25日│
│交聲字第│22時21分許  │27日    │（本院卷第34│024894號        │024894號        │            │
│464 號  │------------│（本院卷│至35頁）    │（本院卷第18頁）│（本院卷第5頁） │            │
│        │汐止收費站北│第34頁）│------------│作成日期為100年 │----------------│------------│
│編號一  │上第6車道   │        │100年6月10日│7月27日、       │100年8月25日送達│罰鍰新臺幣三│
│        │------------│        │寄存送達    │應到案日期為100 │本人簽收        │千元        │
│        │無卡片或其他│        │（本院卷第33│年8月26日前     │（本院卷第6頁） │（本院卷第5 │
│        │問題致未完成│        │頁）        │----------------│頁）            │頁）        │
│        │扣款（本院卷│        │            │100年8月2日寄存 │                │            │
│        │第31頁）    │        │            │送達            │                │            │
│        │            │        │            │（本院卷第32頁）│                │            │
├────┼──────┼────┼──────┼────────┼────────┼──────┤
│100 年度│99年12月14日│100年1月│00000000000 │公警局交字第ZAP │基監字第裁42-ZAP│100年6月22日│
│交聲字第│6時53分許   │25日    │（本院卷第27│023453號        │023453號        │            │
│465 號  │------------│（本院卷│至28頁）    │（本院卷第11頁）│（本院卷第7頁） │            │
│        │汐止收費站北│第27頁）│------------│作成日期為100年 │----------------│------------│
│編號二  │上第6車道   │        │100年1月7日 │2月23日、       │100年6月28日寄存│罰鍰新臺幣四│
│        │------------│        │寄存送達    │應到案日期為100 │送達            │千五百元    │
│        │卡片餘額不足│        │（本院卷第26│年3月25日前     │（本院卷第8頁） │（本院卷第7 │
│        │（本院卷第23│        │頁）        │----------------│                │頁）        │
│        │頁）        │        │            │100年3月2日寄存 │                │            │
│        │            │        │            │送達            │                │            │
│        │            │        │            │（本院卷第24頁）│                │            │
├────┼──────┼────┼──────┼────────┼────────┼──────┤
│100 年度│99年12月14日│100年1月│00000000000 │公警局交字第ZAP │基監字第裁42-ZAP│100年6月22日│
│交聲字第│19時58分許  │25日    │（本院卷第27│023457號        │023457號        │            │
│466 號  │------------│（本院卷│至28頁）    │（本院卷第11頁）│（本院卷第7頁） │            │
│        │汐止收費站北│第27頁）│------------│作成日期為100年 │----------------│------------│
│編號三  │上第6車道   │        │100年1月7日 │2月23日、       │100年6月28日寄存│罰鍰新臺幣四│
│        │------------│        │寄存送達    │應到案日期為100 │送達            │千五百元    │
│        │卡片餘額不足│        │（本院卷第26│年3月25日前     │（本院卷第8頁） │（本院卷第7 │
│        │（本院卷第23│        │頁）        │----------------│                │頁）        │
│        │頁）        │        │            │100年3月2日寄存 │                │            │
│        │            │        │            │送達            │                │            │
│        │            │        │            │（本院卷第24頁）│                │            │
├────┼──────┼────┼──────┼────────┼────────┼──────┤
│100 年度│99年12月11日│100年1月│00000000000 │公警局交字第ZAP │基監字第裁42-ZAP│100年6月22日│
│交聲字第│17時08分許  │25日    │（本院卷第25│023444號        │023444號        │            │
│467 號  │------------│（本院卷│至26頁）    │（本院卷第11頁）│（本院卷第7頁） │            │
│        │汐止收費站北│第25頁）│------------│作成日期為100年 │----------------│------------│
│編號四  │上第6車道   │        │100年1月7日 │2月23日、       │100年6月28日寄存│罰鍰新臺幣四│
│        │------------│        │寄存送達    │應到案日期為100 │送達            │千五百元    │
│        │卡片餘額不足│        │（本院卷第24│年3月25日前     │（本院卷第8頁） │（本院卷第7 │
│        │（本院卷第21│        │頁）        │----------------│                │頁）        │
│        │頁）        │        │            │100年3月2日寄存 │                │            │
│        │            │        │            │送達            │                │            │
│        │            │        │            │（本院卷第22頁）│                │            │
├────┼──────┼────┼──────┼────────┼────────┼──────┤
│100 年度│99年12月11日│100年1月│00000000000 │公警局交字第ZIQ │基監字第裁42-ZIQ│100年6月22日│
│交聲字第│16時39分許  │25日    │（本院卷第27│035432號        │035432號        │            │
│468 號  │------------│（本院卷│至28頁）    │（本院卷第11頁）│（本院卷第7頁） │            │
│        │頭城收費站北│第27頁）│------------│作成日期為100年 │----------------│------------│
│編號五  │上第2車道   │        │100年1月7日 │2月23日、       │100年6月28日寄存│罰鍰新臺幣四│
│        │------------│        │寄存送達    │應到案日期為100 │送達            │千五百元    │
│        │卡片餘額不足│        │（本院卷第26│年3月25日前     │（本院卷第8頁） │（本院卷第7 │
│        │（本院卷第23│        │頁）        │----------------│                │頁）        │
│        │頁）        │        │            │100年3月2日寄存 │                │            │
│        │            │        │            │送達            │                │            │
│        │            │        │            │（本院卷第24頁）│                │            │
├────┼──────┼────┼──────┼────────┼────────┼──────┤
│100 年度│99年12月11日│100年1月│00000000000 │公警局交字第ZIQ │基監字第裁42-ZIQ│100年6月22日│
│交聲字第│11時24分許  │25日    │（本院卷第27│035429號        │035429號        │            │
│469 號  │------------│（本院卷│至28頁）    │（本院卷第11頁）│（本院卷第7頁） │            │
│        │頭城收費站南│第27頁）│------------│作成日期為100年 │----------------│------------│
│編號六  │下第8車道   │        │100年1月7日 │2月23日、       │100年6月28日寄存│罰鍰新臺幣四│
│        │------------│        │寄存送達    │應到案日期為100 │送達            │千五百元    │
│        │卡片餘額不足│        │（本院卷第26│年3月25日前     │（本院卷第8頁） │（本院卷第7 │
│        │（本院卷第23│        │頁）        │----------------│                │頁）        │
│        │頁）        │        │            │100年3月2日寄存 │                │            │
│        │            │        │            │送達            │                │            │
│        │            │        │            │（本院卷第24頁）│                │            │
├────┼──────┼────┼──────┼────────┼────────┼──────┤
│100 年度│99年12月11日│100年1月│00000000000 │公警局交字第ZAP │基監字第裁42-ZAP│100年6月22日│
│交聲字第│9時38分許   │25日    │（本院卷第27│023441號        │023441號        │            │
│470 號  │------------│（本院卷│至28頁）    │（本院卷第11頁）│（本院卷第7頁） │            │
│        │汐止收費站北│第27頁）│------------│作成日期為100年 │----------------│------------│
│編號七  │上第6車道   │        │100年1月7日 │2月23日、       │100年6月28日寄存│罰鍰新臺幣四│
│        │------------│        │寄存送達    │應到案日期為100 │送達            │千五百元    │
│        │卡片餘額不足│        │（本院卷第26│年3月25日前     │（本院卷第8頁） │（本院卷第7 │
│        │（本院卷第23│        │頁）        │----------------│                │頁）        │
│        │頁）        │        │            │100年3月2日寄存 │                │            │
│        │            │        │            │送達            │                │            │
│        │            │        │            │（本院卷第24頁）│                │            │
├────┼──────┼────┼──────┼────────┼────────┼──────┤
│100 年度│99年12月10日│100年1月│00000000000 │公警局交字第ZAQ │基監字第裁42-ZAQ│100年6月22日│
│交聲字第│15時42分許  │25日    │（本院卷第27│135443號        │135443號        │            │
│471 號  │------------│（本院卷│至28頁）    │（本院卷第11頁）│（本院卷第7頁） │            │
│        │泰山收費站北│第27頁）│------------│作成日期為100年 │----------------│------------│
│編號八  │上第10車道  │        │100年1月7日 │2月23日、       │100年6月28日寄存│罰鍰新臺幣四│
│        │------------│        │寄存送達    │應到案日期為100 │送達            │千五百元    │
│        │卡片餘額不足│        │（本院卷第26│年3月25日前     │（本院卷第8頁） │（本院卷第7 │
│        │（本院卷第23│        │頁）        │----------------│                │頁）        │
│        │頁）        │        │            │100年3月2日寄存 │                │            │
│        │            │        │            │送達            │                │            │
│        │            │        │            │（本院卷第24頁）│                │            │
├────┼──────┼────┼──────┼────────┼────────┼──────┤
│100 年度│99年12月10日│100年1月│00000000000 │公警局交字第ZAQ │基監字第裁42-ZAQ│100年6月22日│
│交聲字第│15時16分許  │25日    │（本院卷第27│135441號        │135441號        │            │
│472 號  │------------│（本院卷│至28頁）    │（本院卷第11頁）│（本院卷第7頁） │            │
│        │泰山收費站南│第27頁）│------------│作成日期為100年 │----------------│------------│
│編號九  │下第11車道  │        │100年1月7日 │2月23日、       │100年6月28日寄存│罰鍰新臺幣四│
│        │------------│        │寄存送達    │應到案日期為100 │送達            │千五百元    │
│        │卡片餘額不足│        │（本院卷第26│年3月25日前     │（本院卷第8頁） │（本院卷第7 │
│        │（本院卷第23│        │頁）        │----------------│                │頁）        │
│        │頁）        │        │            │100年3月2日寄存 │                │            │
│        │            │        │            │送達            │                │            │
│        │            │        │            │（本院卷第24頁）│                │            │
├────┼──────┼────┼──────┼────────┼────────┼──────┤
│100 年度│99年12月9日 │100年1月│00000000000 │公警局交字第ZAP │基監字第裁42-ZAP│100年6月22日│
│交聲字第│22時40分許  │25日    │（本院卷第27│023437號        │023437號        │            │
│473 號  │------------│（本院卷│至28頁）    │（本院卷第11頁）│（本院卷第7頁） │            │
│        │汐止收費站北│第27頁）│------------│作成日期為100年 │----------------│------------│
│編號十  │上第6車道   │        │100年1月7日 │2月23日、       │100年6月28日寄存│罰鍰新臺幣四│
│        │------------│        │寄存送達    │應到案日期為100 │送達            │千五百元    │
│        │卡片餘額不足│        │（本院卷第26│年3月25日前     │（本院卷第8頁） │（本院卷第7 │
│        │（本院卷第23│        │頁）        │----------------│                │頁）        │
│        │頁）        │        │            │100年3月2日寄存 │                │            │
│        │            │        │            │送達            │                │            │
│        │            │        │            │（本院卷第24頁）│                │            │
├────┼──────┼────┼──────┼────────┼────────┼──────┤
│100 年度│99年12月8日 │100年1月│00000000000 │公警局交字第ZAP │基監字第裁42-ZAP│100年6月22日│
│交聲字第│19時12分許  │25日    │（本院卷第26│023433號        │023433號        │            │
│474 號  │------------│（本院卷│至27頁）    │（本院卷第11頁）│（本院卷第7頁） │            │
│        │汐止收費站北│第26頁）│------------│作成日期為100年 │----------------│------------│
│編號十一│上第6車道   │        │100年1月7日 │2月23日、       │100年6月28日寄存│罰鍰新臺幣四│
│        │------------│        │寄存送達    │應到案日期為100 │送達            │千五百元    │
│        │卡片餘額不足│        │（本院卷第25│年3月25日前     │（本院卷第8頁） │（本院卷第7 │
│        │（本院卷第23│        │頁）        │----------------│                │頁）        │
│        │頁）        │        │            │100年3月2日寄存 │                │            │
│        │            │        │            │送達            │                │            │
│        │            │        │            │（本院卷第24頁）│                │            │
├────┼──────┼────┼──────┼────────┼────────┼──────┤
│100 年度│99年12月6日 │100年1月│00000000000 │公警局交字第ZAP │基監字第裁42-ZAP│100年6月22日│
│交聲字第│16時44分許  │25日    │（本院卷第26│023427號        │023427號        │            │
│475 號  │------------│（本院卷│至27頁）    │（本院卷第11頁）│（本院卷第7頁） │            │
│        │汐止收費站北│第26頁）│------------│作成日期為100年 │----------------│------------│
│編號十二│上第6車道   │        │100年1月7日 │2月23日、       │100年6月28日寄存│罰鍰新臺幣四│
│        │------------│        │寄存送達    │應到案日期為100 │送達            │千五百元    │
│        │卡片餘額不足│        │（本院卷第25│年3月25日前     │（本院卷第8頁） │（本院卷第7 │
│        │（本院卷第23│        │頁）        │----------------│                │頁）        │
│        │頁）        │        │            │100年3月2日寄存 │                │            │
│        │            │        │            │送達            │                │            │
│        │            │        │            │（本院卷第24頁）│                │            │
├────┼──────┼────┼──────┼────────┼────────┼──────┤
│100 年度│99年12月2日 │100年1月│00000000000 │公警局交字第ZIQ │基監字第裁42-ZIQ│100年6月22日│
│交聲字第│14時02分許  │25日    │（本院卷第26│035387號        │035387號        │            │
│476 號  │------------│（本院卷│至27頁）    │（本院卷第11頁）│（本院卷第7頁） │            │
│        │頭城收費站北│第26頁）│------------│作成日期為100年 │----------------│------------│
│編號十三│上第6車道   │        │100年1月7日 │2月23日、       │100年6月28日寄存│罰鍰新臺幣四│
│        │------------│        │寄存送達    │應到案日期為100 │送達            │千五百元    │
│        │卡片餘額不足│        │（本院卷第25│年3月25日前     │（本院卷第8頁） │（本院卷第7 │
│        │（本院卷第23│        │頁）        │----------------│                │頁）        │
│        │頁）        │        │            │100年3月2日寄存 │                │            │
│        │            │        │            │送達            │                │            │
│        │            │        │            │（本院卷第24頁）│                │            │
├────┼──────┼────┼──────┼────────┼────────┼──────┤
│100 年度│99年12月2日 │100年1月│00000000000 │公警局交字第ZAP │基監字第裁42-ZAP│100年6月22日│
│交聲字第│14時29分許  │25日    │（本院卷第26│023408號        │023408號        │            │
│477 號  │------------│（本院卷│至27頁）    │（本院卷第11頁）│（本院卷第7頁） │            │
│        │汐止收費站北│第26頁）│------------│作成日期為100年 │----------------│------------│
│編號十四│上第6車道   │        │100年1月7日 │2月23日、       │100年6月28日寄存│罰鍰新臺幣四│
│        │------------│        │寄存送達    │應到案日期為100 │送達            │千五百元    │
│        │卡片餘額不足│        │（本院卷第25│年3月25日前     │（本院卷第8頁） │（本院卷第7 │
│        │（本院卷第23│        │頁）        │----------------│                │頁）        │
│        │頁）        │        │            │100年3月2日寄存 │                │            │
│        │            │        │            │送達            │                │            │
│        │            │        │            │（本院卷第24頁）│                │            │
├────┼──────┼────┼──────┼────────┼────────┼──────┤
│100 年度│99年12月1日 │100年1月│00000000000 │公警局交字第ZIQ │基監字第裁42-ZIQ│100年6月22日│
│交聲字第│14時13分許  │25日    │（本院卷第26│035380號        │035380號        │            │
│478 號  │------------│（本院卷│至27頁）    │（本院卷第11頁）│（本院卷第7頁） │            │
│        │頭城收費站南│第26頁）│------------│作成日期為100年 │----------------│------------│
│編號十五│下第8車道   │        │100年1月7日 │2月23日、       │100年6月28日寄存│罰鍰新臺幣四│
│        │------------│        │寄存送達    │應到案日期為100 │送達            │千五百元    │
│        │卡片餘額不足│        │（本院卷第25│年3月25日前     │（本院卷第8頁） │（本院卷第7 │
│        │（本院卷第23│        │頁）        │----------------│                │頁）        │
│        │頁）        │        │            │100年3月2日寄存 │                │            │
│        │            │        │            │送達            │                │            │
│        │            │        │            │（本院卷第24頁）│                │            │
├────┼──────┼────┼──────┼────────┼────────┼──────┤
│100 年度│99年12月1日 │100年1月│00000000000 │公警局交字第ZAQ │基監字第裁42-ZAQ│100年6月22日│
│交聲字第│00時06分許  │25日    │（本院卷第26│135233號        │135233號        │            │
│479 號  │------------│（本院卷│至27頁）    │（本院卷第11頁）│（本院卷第7頁） │            │
│        │泰山收費站北│第26頁）│------------│作成日期為100年 │----------------│------------│
│編號十六│上第10車道  │        │100年1月7日 │2月23日、       │100年6月28日寄存│罰鍰新臺幣四│
│        │------------│        │寄存送達    │應到案日期為100 │送達            │千五百元    │
│        │卡片餘額不足│        │（本院卷第25│年3月25日前     │（本院卷第8頁） │（本院卷第7 │
│        │（本院卷第23│        │頁）        │----------------│                │頁）        │
│        │頁）        │        │            │100年3月2日寄存 │                │            │
│        │            │        │            │送達            │                │            │
│        │            │        │            │（本院卷第24頁）│                │            │
├────┼──────┼────┼──────┼────────┼────────┼──────┤
│100 年度│99年12月1日 │100年1月│00000000000 │公警局交字第ZAP │基監字第裁42-ZAP│100年6月22日│
│交聲字第│03時54分許  │25日    │（本院卷第26│023406號        │023406號        │            │
│480 號  │------------│（本院卷│至27頁）    │（本院卷第11頁）│（本院卷第7頁） │            │
│        │汐止收費站北│第26頁）│------------│作成日期為100年 │----------------│------------│
│編號十七│上第6車道   │        │100年1月7日 │2月23日、       │100年6月28日寄存│罰鍰新臺幣四│
│        │------------│        │寄存送達    │應到案日期為100 │送達            │千五百元    │
│        │卡片餘額不足│        │（本院卷第25│年3月25日前     │（本院卷第8頁） │（本院卷第7 │
│        │（本院卷第23│        │頁）        │----------------│                │頁）        │
│        │頁）        │        │            │100年3月2日寄存 │                │            │
│        │            │        │            │送達            │                │            │
│        │            │        │            │（本院卷第24頁）│                │            │
└────┴──────┴────┴──────┴────────┴────────┴──────┘